【裁判字號】    98,建,58
【裁判日期】    980831
【裁判案由】    給付工程款
【裁判全文】
臺灣臺中地方法院民事判決  98年度建字第58號
原      告  東升纖維企業股份有限公司
法定代理人  甲○○
訴訟代理人  廖崧竣
被      告  台昌營造有限公司
                      1
法定代理人  乙○○
訴訟代理人  丙○○
當事人間給付工程款事件，本院於98年8月13日言詞辯論終結，
判決如下：
    主    文
被告應給付原告新台幣壹佰捌拾萬貳仟柒佰玖拾肆元，及自民國
九十八年三月二十八日起至清償日止，按年息百分之五計算之利
息。
訴訟費用由被告負擔。
本判決於原告以新臺幣陸拾萬元為被告供擔保後，得假執行。
    事實及理由
一、原告起訴主張：原告與被告於民國 (下同)96 年1月間簽訂
    工程承攬合約書，約定由原告承作座落於新竹縣新豐鄉○○
    段617等地號，案名為「綠景莊園」新建工程中之GRC預鑄工
    程。惟原告依約完成合約中FT、學園、FH、FH花台修補、KL
    、BB、JK、TF區樣品屋等各區L型及ㄇ型貼柱等工程後，遂
    依民法第490條及工程發包明細表第5條之付款方式請款，金
    額共計為新台幣 (下同)1,802,794 元整，詎被告竟未依約
    付款，雖經催討，均無所獲，是提起本件訴訟。並聲明：被
    告應給付原告1,802,794元，及自支付命令送達之翌日起至
    清償日止，按年息5%計算之利息；原告願供擔保，請准宣告
    假執行。
二、被告則稱：對於原告請求的金額不爭執，且該工程均已完工
    ，已與該工程之業主新竹建築經理公司達成監督付款協議，
    只要我們確認的工程款，工程完畢他們就會直接給付給承包
    商云云。
三、原告主張之事實，業據其提出工程承攬合約書1份、應收款
    明細1紙、請款單7紙 (均為影本)為證，被告到庭亦不爭執
    ，可信為真實，故本院即採為判決之基礎。
四、按民法第490條規定：「稱承攬者，謂當事人約定，一方為
    他方完成一定之工作，他方俟工作完成，給付報酬之契約。
    約定由承攬人供給材料者，其材料之價額，推定為報酬之一
    部。」又同法第505條規定：「報酬應於工作交付時給付之
    ，無須交付者，應於工作完成時給付之，工作係分部交付，
    而報酬係就各部分定之者，應於每部分交付時，給付該部分
    之報酬。」準此可知，除當事人間另有特約外，定作人對於
    承攬人完成之工作負有給付報酬之義務。本件原告向被告承
    攬前述工程，已完成工作，而被告尚有0000000元工程款未
    付，則原告依承攬報酬請求權，請求被告給付0000000元，
    及自支付命令狀繕本送達被告之翌日即98年3月28日起至清
    償日止按週年利率息百分之5計算之遲延利息，為有理由，
    應予准許。
五、原告陳明願供擔保聲請宣告假執行，經核與法律規定相符，
    爰酌定相當擔保金額准許之。
六、本件訴訟費用負擔及宣告假執行之依據：民事訴訟法第78
    條、第390條第2項。
中    華    民    國    98    年    8    月    31    日
                  民事第二庭    法  官  涂秀玲
正本係照原本作成。
如對本判決上訴，須於判決送達後20日內向本院提出上訴狀。
                                書記官  鐘麗芳
中    華    民    國    98    年    8    月    31    日


司法院資訊處製作；財團法人民間司法改革基金會備份。
